臺灣新竹地方法院民事判決　　　　　　　 95年度訴字第841號
原　　　告　台灣中小企業銀行股份有限公司
法定代理人　庚○○
訴訟代理人　己○○
　　　　　　甲○○
　　　　　　戊○○
被　　　告　丁○○
被　　　告　乙○○
被　　　告　丙○○
上列當事人間請求清償借款事件，本院於民國96年3月19日辯論
終結，判決如下：
    主  文
一、被告應連帶給付原告新台幣柒拾壹萬參仟捌佰柒拾陸元，及
    自民國九十五年十月二十五日起至清償日止，按年息百分之
    三點六七五計算之利息，暨自民國九十五年十一月二十五日
    起至清償日止，逾期六個月以內者，按上開利率百分之十，
    逾期超過六個月者，按上開利率百分之二十計算之違約金。
二、被告丁○○應給付原告新台幣柒萬捌仟伍佰零伍元，及自民
    國九十五年七月八日起至清償日止，按年息百分之十五計算
    之利息，暨自民國九十五年八月八日起至清償日止，逾期六
    個月以內者，按上開利率百分之十，逾期超過六個月者，按
    上開利率百分之二十計算之違約金。
三、訴訟費用新台幣玖仟元，其中新台幣捌仟壹佰貳拾元由被告
    連帶負擔，餘由被告丁○○負擔。
    事實及理由
一、原告主張：
（一）被告丁○○於民國94年3月15日邀同被告乙○○為連帶保
      證人，向原告借款新台幣（下同）八十萬元，並訂立青年
      創業貸款契約書及授信約定書，約明下列事項：借款期間
      自94年3月24日起至100年3月24日止；借款利率按郵政儲
      金二年期定期儲金機動利率加百分之一點四五計算，且隨
      同郵政儲金二年期定期儲金利率機動調整，惟原告於法院
      為請求給付，得將原約定利率視為不再機動調整，並以此
      時之利率計算全部遲延利息及違約金；借款自貸放後12個
      月內按月繳納利息，自95年4月24日起按月平均攤還本金
      及利息，貸款逾期未還款者，借款人同意原告得取消優惠
      利率並改按原貸款利率加年息百分之一計算利息及遲延利
      息；借款人倘有任何一宗債務不依約清償本金時，或經票
      據交換所公告為拒絕往來戶時，無須原告事先通知或催告
      ，債務視為全部到期，且逾期未還之總餘額，自應償還日
      起，逾期在六個月以內部分照約定利率百分之十，逾期超
      過六個月部分，照約定利率百分之二十加付違約金。
（二）嗣被告丁○○經被告乙○○同意後，於95年1月17日又邀
      同被告丙○○自95年1月19日起為上開借款之連帶保證人
      ，渠三人並簽立契據條款變更契約，追加被告丙○○為連
      帶保證人，被告丙○○並簽立授信約定書在案。
（三）詎被告丁○○於95年6月30日經票據交換所公告為拒絕往
      來戶，且就前述青年創業貸款僅繳交本息至95年10月24日
      ，迄今已遲延繳納本息一次以上，尚欠借款本金七十一萬
      三千八百七十六元，及自95年10月25日起至清償日止，按
      年息百分之三點六七五計算之利息，暨自95年11月25日起
      至清償日止，逾期在六個月以內者，另按上開利率百分十
      ，逾期超過六個月部分，按上開利率百分之二十計算之違
      約金未償。而被告乙○○、丙○○為該借款債務之連帶保
      證人，立約同意其等所保證之債務，如主債務人被告丁○○未依約履行時，即負責如數清償，依法應負連帶清償之
      責任。
（四）被告丁○○另於94年2月17日向原告所屬之新竹分行申請
      信用卡，並簽訂「Combo晶片卡申請書」，經原告發卡在
      案，嗣被告丁○○利用原告所發給之前開晶片卡簽帳、預
      借現金及使用循環信用，迄至95年7月7日止，尚積欠本金
      七萬八千五百零五元及利息和違約金未為清償，依雙方約
      定條款第22條及民法第474條消費借貸之法律關係，被告
      丁○○已經喪失期限利益，其積欠應付款項應一次繳清，
      並應依約定條款之約定，自95年7月8日起至清償日止按年
      息百分之十五加計遲延利息，以及自95年8月8日起至清償
      日止，逾期六個月以內者按上開利率年息百分之十，逾期
      超過六個月者，按年息百分之二十計算之違約金。
（五）綜上，爰依消費借貸、連帶保證之法律關係起訴，並聲明
      如主文第一項、第二項所示。
二、被告均經合法通知，皆未於言詞辯論期日到場，亦均未提出
    書狀作何聲明或陳述。
三、程序部分：
    被告均經合法通知，皆未於言詞辯論期日到場，核無民事訴
    訟法第386條各款所列情形，爰依原告之聲請，准由其一造
    辯論而為判決。
四、本件行集中審理程序，經整理爭點如下：（一）被告有無簽
    立系爭授信約定書、契據條款變更契約、信用卡申請書？（
    二）被告實際有無為原告主張之借款、消費款？（三）被告
    是否有未依約繳納而得由原告為本件之請求？（四）原告所
    得請求返還之金額是否如原告起訴狀所述？而上開整理之爭
    點經送兩造後，原告業已確認，並無其他爭點，而被告未到
    庭表示意見，本院即應就上開整理之爭點為論述。
五、本院之判斷：
（一）原告主張被告丁○○陸續邀同被告乙○○、丙○○為連帶
      保證人，向原告借款八十萬元，訂立青年創業貸款契約書
      ，然自95年10月25日起未按期繳款，迄今已遲延繳納本息
      一次以上，且經票據交換所公告為拒絕往來戶，尚積欠如
      主文第一項所示之本金、利息、違約金等情，業已提出與
      其所述相符之青年創業貸款契約、授信約定書、契據條款
      變更契約、拒絕往來查詢單等件為證，而被告均未到場爭
      執，亦未提出任何有利於己之聲明、陳述或證據，以供本
      院審酌，自堪信原告之主張為真實。從而，原告依消費借
      貸、連帶保證之法律關係，訴請被告連帶給付如主文第一
      項所示之金額、利息及違約金，即無不合，應予准許。
（二）原告主張被告丁○○申請前開晶片卡，經原告發卡在案，
      但至95年7月7日止積欠本金七萬八千五百零五元及利息和
      違約金未為清償，依雙方約定條款約定，被告丁○○已經
      喪失期限利益，應一次繳清等情，亦據其提出與其所述相
      符之「Combo晶片卡申請書」暨約定條款、電腦查詢單各
      一份為證，而被告丁○○未到場爭執，亦未提出任何有利
      於己之聲明、陳述或證據，以供本院審酌，自堪信原告之
      主張為真實。從而，原告依消費借貸及信用卡契約之法律
      關係，訴請被告丁○○給付如主文第二項所示之金額、利
      息及違約金，應予准許。
六、訴訟費用之負擔：
    本件訴訟費用為九千元（第一審裁判費八千七百元、對被告
    乙○○為公示送達之登報費用三百元），爰依民事訴訟法第
    78條、第85條第1項、第2項之規定，諭知如主文第三項所示
    ，並確定其金額。
中　　華　　民　　國　　96　　年　　3 　　月　　30　　日
                  民事第一庭    法　官　李珮瑜
以上正本係照原本作成。
如對本判決上訴，須於判決送達後20日內向本院提出上訴狀。
中　　華　　民　　國　　96　　年　　3 　　月　　30　　日
                                書記官　朱苑禎
